【裁判字號】    92,上易,15
【裁判日期】    920411
【裁判案由】    違反著作權法
【裁判全文】
臺灣高等法院刑事判決                              九十二年度上易字第一五號
    上  訴  人
    即  自訴人  丙○○
    被      告  乙○○
                戊○○
                庚○○
                甲○○
                百渝股份有限公司
    被告兼右一
    人代表人    己○○
    被      告  丁○○
右上訴人因被告違反著作權法案件，不服臺灣桃園地方法院九十年度自字第一七三號
、九十一年度自字第一九四號，中華民國九十一年九月四日第一審判決（併案審理案
號：臺灣高雄地方法院檢察署九十年度偵續字第八二號），提起上訴，本院判決如左
：
    主  文
原判決關於百渝股份有限公司部分撤銷，發回臺灣桃園地方法院。
其他上訴駁回。
    理  由
壹、被告乙○○、戊○○、庚○○、甲○○部分
一、本案經本院審理結果，認第一審判決對被告乙○○、戊○○、庚○○、甲○○部
    分為無罪之諭知，核無不當，應予維持，並引用第一審判決書關於無罪部分記載
    之理由（如附件）。
二、自訴人上訴意旨略以：伊有跟被告己○○講過教育訓練要另外議價，於議價未成
    後，伊有告訴被告乙○○、戊○○教育訓練並非伊承包工作，被告庚○○、甲○○也知道伊不接受教育訓練工作。伊與被告百渝股份有限公司（下稱百渝公司）
    解除契約後，接手廠商都已進入工地，被告乙○○有要求伊提供教育訓練資料，
    伊表示要另外議價。被告百渝公司本來已排定八十八年二月二日、三日舉行教育
    訓練，因議價未成，伊拒絕前往。伊既未前往上課，被告等人應知教育訓練並非
    伊所承攬工作，其猶使用教育訓練資料，即有違反著作權法之故意等語。
三、經查，自訴人指訴其有告知被告乙○○、戊○○教育訓練資料議價未成，並未提
    出確切證據為憑，尚難採取。且被告己○○既始終否認所提出教育訓練資料有侵
    害自訴人之著作權情事，衡情自不可能告知他人該教育訓練資料被告百渝公司並
    無權使用。而自訴人既係與被告己○○協議教育訓練應另行議價，其間協調過程
    ，被告乙○○、戊○○、庚○○、甲○○均未參與，內情如何，並非僅係業主台
    灣電力股份有限公司員工之被告乙○○、戊○○，或僅受被告己○○邀請於所排
    定時間前往授課之被告庚○○、甲○○所得知悉。次查，提供教育訓練既為被告
    百渝公司依承攬契約應完成之工作，而被告百渝公司將所承攬工作轉包與自訴人
    ，則被告乙○○、戊○○縱有要求自訴人提供相關資料，及前來講授，即為情理
    之常，不足據以證明被告乙○○、戊○○明知被告百渝公司無權使用該教育訓練
    資料。至於有其他廠商進廠工作，其既非從事相同之教育訓練工作，即與違反著
    作權之判斷無涉。被告庚○○、甲○○僅係受邀授課，而教育訓練資料係被告百
    公司所提出，並非被告庚○○、甲○○所準備，猶不能因被告庚○○、甲○○前
    往授課，即遽認被告庚○○、甲○○明知教育訓練資料有侵害著作權情事。又查
    ，教育訓練資料係被告百渝公司依約應提出者，被告乙○○、戊○○、庚○○、
    甲○○與之並無利害關係，信無甘冒刑責與被告己○○共同侵害自訴人之著作權
    之理，亦無必要。自訴人所舉事證，不足以證明被告乙○○、戊○○、庚○○、
    庚○○有侵害著作權之故意。原判決以不能證明被告乙○○、戊○○、庚○○、
    甲○○犯罪為由，諭知無罪之判決，即無不合。自訴人仍執前詞，指摘原判決關
    於被告乙○○、戊○○、庚○○、甲○○部分為不當，提起上訴，為無理由，應
    予駁回。
四、自訴人請求傳喚證人柯泰宗、孫禹華以證明自訴人所承包自被告百渝公司之工程
    已全部完工，及其並未承攬教育訓練工作，及被告乙○○、戊○○有要求其與被
    告百渝公司議價，準備教育訓練資料，及被告乙○○、戊○○曾探詢其有無與被
    告百渝公司規劃承攬後續工程，核與待證事實即被告乙○○、戊○○明知被告百
    渝公司無權使用教育訓練資料無關，核無傳喚必要，附此說明。
五、被告庚○○經合法傳喚，無正當之理由不到庭，爰不待其陳述逕行判決。
貳、被告百渝公司部分：
一、按法人之代表人、法人或自然人之代理人、受雇人或其他從業人員，因執行業務
    ，犯著作權法第九十一條至第九十六條之罪者，除依各該條規定處罰其行為人外
    ，對該法人或自然人亦科各該條之罰金。對前項行為人、法人或自然人之一方告
    訴或撤回告訴者，其效力及於他方，法第一百零一條定有明文。
二、經查，自訴人指訴其於八十九年一月間知悉被告百渝公司等人侵害其著作權，而
    自訴人既有於八十九年三月十三日對被告百渝公司之代表人己○○、受雇人丁○○向台灣高雄地方法院檢察署提起告訴，依上開說明，其告訴之效力即及於被告
    百渝公司。則自訴人於同一案件台灣高雄地方法院檢察署檢察官偵查期間，於九
    十年七月二十四日改向台灣桃園地方法院對被告己○○、丁○○提起自訴，並於
    九十一年六月六日追加對被告百渝公司提起自訴，依上開說明，即未逾告訴期間
    。原判決就被告百渝公司被訴違反著作權法部分，以自訴人逾告訴期間始對被告
    百渝公司提起自訴為由，不經言詞辯論，諭知不受理之判決，即有未合。自訴人
    上訴意旨指摘原判決關於被告百渝公司部分為不當，提起上訴，為有理由，本院
    爰撤銷原判決關於被告百渝公司部分，並為維護被告百渝公司之審級利益，將該
    部分發回台灣桃園地方法院審理，並不經言詞辯論為之。
、被告己○○、丁○○部分
一、按第二審法院認為上訴不合法律上之程式者，應以判決駁回之，並得不經言詞辯
    論為之，刑事訴訟法第三百六十二條前段、第三百六十七條前段、第三百七十二
    條定有明文。
二、經查，臺灣桃園地方法院九十一年九月四日九十年度自字第一七三號、九十一年
    度自字第一九四號判決，其裁判對象，並未包括被告己○○、丁○○，有卷附判
    決書可據。自訴人對被告己○○、丁○○提起上訴，即屬不合法律上之程式，爰
    依上開說明，不經言詞辯論，駁回自訴人此部分之上訴。
據上論結，應依刑事訴訟法第三百六十八條、第三百六十七條前段、第三百六十九條
第一項、第三百七十一條、第三百七十二條、第三百七十三條，判決如主文。
中      華      民      國    九十二    年      四      月     十一     日
                              臺灣高等法院刑事第二十庭
                                  審判長法  官  葉  麗  霞
                                        法  官  鄧  振  球
                                        法  官  李  錦  樑
右正本證明與原本無異。
不得上訴。
                                        書記官  郭  台  發
中      華      民      國    九十二    年      四      月     十五     日


司法院資訊處製作；財團法人民間司法改革基金會備份。
